臺灣高等法院臺南分院刑事判決　　　　　　九十年度上訴字第一六六號　　　Ｃ
　　　上　訴　人
　　　即　被　告　甲　○　○
右上訴人因違反毒品危害防制條例案件，不服臺灣臺南地方法院九十年度訴字第一二
一二號中華民國九十年十月三十日第一審判決（起訴案號：臺灣臺南地方法院檢察署
九十年度毒偵字第一五三四號），提起上訴，本院判決如左：
      主      文
上訴駁回。
      事      實
一、甲○○前因違反麻醉藥品管理條例案件，經臺灣雲林地方法院判處有期徒刑三月
    確定，於民國（下同）八十七年四月十六日易科罰金執行完畢，復於八十七年七
    月間，因施用毒品案件，經台灣彰化地方法院以八十七年度毒聲字第四二二號裁
    定送觀察勒戒後，認無繼續施用毒品傾向，經台灣彰化地方法院檢察署檢察官以
    八十七年度偵字第五七九二號為不起訴處分。又於八十九年間，因連續施用第一
    級毒品海洛因、第二級毒品安非他命，經台灣雲林地方法院於八十九年五月十五
    日以八十九年度毒聲字第六七三號刑事裁定送勒戒處所觀察勒戒後，認有繼續施
    用毒品之傾向，而經該院於八十九年六月十三日以八十九年度毒聲字第八０五號
    刑事裁定令入戒治處所施以強制戒治。刑事處罰部份則由該院以八十九年度訴字
    第二七四號判處有期徒刑一年四月，並於同年十月十七日確定。詎甲○○又基於
    施用第一級毒品海洛因、第二級毒品安非他命之概括犯意，於停止強制戒治，付
    保護管束期間之九十年三、四月間某日起，至九十年五月五日或其前四日間之某
    時止，在雲林縣不詳地點連續施用海洛因、安非他命多次。嗣於九十年五月五日
    中午十二時十分許，在雲林縣虎尾鎮惠來里惠來公墓旁為警查獲，並扣得海洛因
    一包（毛重零點三二公克，原判決誤載為「毛重零點三三公克」，特此更正；驗
    後淨重零點一四公克）及其所供施用海洛因之注射針筒五支等物。
二、案經雲林縣警察局虎尾分局報請臺灣雲林地方法院檢察署呈請臺灣高等法院臺南
    分院檢察署核轉臺灣臺南地方法院檢察署檢察官偵查起訴。
      理      由
一、上訴人即被告甲○○對右揭事實坦承不諱，並有尿液呈嗎啡及安非他命陽性反應
    之雲林縣衛生局煙毒尿液檢驗成績書及法務部調查局檢驗通知書在卷足稽（見毒
    偵字第六八一號卷第二十四頁、毒偵字第一五三四號卷第十九頁）。按施用海洛
    因後，在人體內水解為嗎啡，再循尿液排出，故其尿液檢驗亦呈嗎啡之陽性反應
    。又海洛因經注射人體後，百分之八十以上於二十四小時內自尿中排出；而安非
    他命經口服投與後，約百分之九十於九十六小時內自尿液排出等情，分據行政院
    衛生署藥物食品檢驗局（八一）藥檢壹字第八一一四八八五號、第００一一五六
    號函釋在案可參。此外，扣案之粉末有海洛因成分亦經法務部調查局九０陸一字
    第九０一六七五六六號鑑定通知書認定明確，有該鑑定通知書一紙在卷足稽（見
    毒偵字第六八一號卷第三十一頁），並有被告自承施用海洛因之注射針筒五支扣
    案足資佐證，足徵被告於查獲前四日內某時仍有施用第一級及第二級毒品之行為
    堪以認定。又被告前因施用毒品案件經檢察官為不起訴處分後，再因施用毒品行
    為，經判處有期徒刑一年四月，有台灣彰化地方法院檢察署八十七年度偵字第五
    七九二號不起訴處分書、台灣雲林地方法院八十九年度訴字第二七四號判決書在
    卷可參（見毒偵字第六八一號卷第三十四頁、毒偵字第一五三四號卷第二十一頁
    ），被告於台灣雲林地方法院八十九年度毒聲字第第八０五號刑事裁定強制戒治
    ，有該裁定書一份在卷足憑（見毒偵字第六八一號卷第二十八頁），其於停止強
    制戒治，付保護管束期間之九十年三、四月間某日起，至九十年五月五日或其前
    四日間之某時止，再有本件施用第一、二級毒品行為，為三犯，應依法論科。
二、按海洛因、安非他命，分屬毒品危害防制條例第二條第二項第一款、第二款所定
    之第一級、第二級毒品，不得施用、販賣。核被告甲○○施用第一級毒品海洛因
    ，所為係犯毒品危害防制條例第十條第一項之施用第一級毒品罪；又施用第二級
    毒品，所為係犯同條第二項之施用第二級毒品罪。其施用前或後持有毒品海洛因
    或安非他命之低度行為，為施用之高度行為所吸收，均不另論罪。被告先後多次
    施用海洛因或安非他命之犯行，反覆實施，均係時間緊接，分別觸犯犯罪構成要
    件相同之罪名，顯各係基於概括犯意而為，均應依連續犯之規定論以一罪，並均
    加重其刑。又被告前因違反麻醉藥品管理條例案件，經臺灣雲林地方法院判處有
    期徒刑三月確定，於八十七年四月十六日易科罰金執行完畢，有臺灣高等法院被
    告全國前案紀錄表在卷可憑，其於五年內再犯本案之二罪，均為累犯，二罪依法
    均應遞加重其刑。被告所犯上開二罪間，犯意各別，罪名不同，應予分論併罰。
三、原審認被告之罪證明確，因予適用毒品危害防制條例第十條第一、二項，第十八
    條第一項、刑法第十一條前段、第五十六條、第四十七條、第五十一條第五款、
    第三十八條第一項第二款等規定，並審酌被告之素行、犯罪之動機、目的、手段
    、方法、所生危害及犯後坦承犯行等一切情狀，分別量處被告施用第一級毒品部
    分有期徒刑一年二月，施用第二級毒品部分有期徒刑十月，並定其應執行刑為有
    期徒刑一年十月。扣案之注射針筒五支，為被告所有供犯罪所用之物，業經被告
    於警訊中供明在卷，依法宣告沒收。扣案海洛因一包（毛重零點三二公克，驗後
    淨重零點一四公克）為毒品，應依法宣告沒收並銷燬之。本院經核原判決認事用
    法及量刑，俱無不合。被告上訴意旨指摘原判決量刑過重，為無理由，應予駁回
    。
據上論斷，應依刑事訴訟法第三百六十八條，判決如主文。
本案經檢察官邱克斌到庭執行職務。
中    華    民    國      九十一      年      一      月      二        日
                                  臺灣高等法院臺南分院刑事第一庭
                                      審判長法官  鄭    文    肅
                                            法官  黃    三    哲
                                            法官  王    浦    傑
右正本證明與原本無異。
如不服本判決，應於判決送達後十日內向本院提出上訴狀，其未敘述理由者並應於提
出上訴狀後十日內向本院補提理由書（應附繕本)。
                                      法院書記官  蔡    振    豐
中    華    民    國      九十一      年      一      月      四        日
附錄法條：
毒品危害防制條例第十條第一項、第二項
施用第一級毒品者，處六月以上五年以下有期徒刑。
施用第二級毒品者，處三年以下有期徒刑。
